【裁判字號】    89,易,86
【裁判日期】    890524
【裁判案由】    竊盜
【裁判全文】
臺灣新竹地方法院刑事判決                        八十九年度易字第八六號
    公  訴  人  臺灣新竹地方法院檢察署檢察官
    被      告  甲○○
右列被告因竊盜案件，經檢察官提起公訴（八十八年度偵字第八００五號）及移送併
案審理（八十八年度偵字第八００六號），本院判決如左：
    主  文
甲○○竊盜，累犯，處有期徒刑捌月。
    事  實
甲○○有多次竊盜前科紀錄，曾於民國八十五年間因竊盜案件，經本院判處有期徒刑
七月確定，甫於八十五年七月三十日執行完畢；又於八十八年一月三十日，在台北市
○○街三五號內竊取王高愛月所有之現金新臺幣（下同）一萬元，而經臺灣臺北地方
法院於八十八年九月二十七日以八十八年度易字第二五六四號刑事判決判處有期徒刑
七月，並於八十八年十一月一日判決確定，猶仍不知悔改，復意圖為自己不法之所有
，另行起意，而於八十八年八月二十八日晚上十時許，混入設於新竹縣關西鎮錦山里
二十鄰二二七號二樓李國操住處內時值法會開放之慈惠堂，而趁法會人數眾多，眾人
不注意之際，竊取李國操管領之慈惠堂神桌神像上所懸掛之金牌二十七面得手，旋於
翌日凌晨四時三十分許，在新竹縣關西鎮○○路與正義路口為警查獲。案經新竹縣警
察局新埔分局報告臺灣新竹地方法院檢察署檢察官偵查起訴。
    理  由
一、右揭事實業據被告甲○○迭於警訊、偵查及本院審理時坦承不諱，核與被害人李
    國操於警訊中指述之情節相符，並有贓物領據一紙在卷可稽。足見被告所為前開
    自白，確與事實相符。事證已臻明確，被告犯行洵堪認定。
二、查被害人李國操管領之慈惠堂雖係設於其住處二樓，且被告行竊之時間亦係在夜
    間，然當時慈惠堂時值法會，參加法會之人數眾多，尚屬開放之時間，任何人均
    得自由出入，此業據被害人李國操於警訊中陳述綦詳。據此，被告藉機混入而竊
    取慈惠堂內之金牌，自與刑法第三百二十一條第一項第一款之於夜間侵入住宅竊
    盜罪之構成要件不合，尚不得論以該罪。核被告所為係犯刑法第三百二十條第一
    項之普通竊盜罪，公訴人認係犯刑法第三百二十一條第一項第一款之於夜間侵入
    住宅竊盜罪，乃尚有未洽，起訴法條應予變更。第查，被告曾於民國八十五年間
    因竊盜案件，經本院判處有期徒刑七月確定，甫於八十五年七月三十日執行完畢
    之事實，有臺灣新竹地方法院檢察署刑案資料查註紀錄表及臺灣高等法院被告全
    國前案紀錄表在卷可稽，茲於執行完畢後五年以內再犯有期徒刑以上之本罪，為
    累犯，應依法加重其刑。爰審酌被告有多次竊盜前科紀錄，有前開臺灣新竹地方
    法院檢察署刑案資料查註紀錄表及臺灣高等法院被告全國前案紀錄表在卷可稽；
    又於八十八年一月三十日，在台北市○○街三五號內竊取被害人王高愛月所有之
    現金一萬元，而經臺灣臺北地方法院判處有期徒刑七月確定，亦有臺灣臺北地方
    法院八十八年度易字第二五六四號刑事判暨臺灣臺北地方法院檢察署檢察官八十
    九年度執緝保字第三三三號執行指揮書等在卷足參，猶再犯本件，顯然自制力薄
    弱，惟念其犯罪手段、情節及被害人所受損害均非重大，且犯罪後坦承犯行，態
    度尚稱良好等一切情狀，酌予量處如主文所示之刑，以資懲儆。
三、公訴人移送併辦意旨（八十八年度偵字第八００六號）另略以：被告另於附表所
    示時、地前後十次竊取被害人庚○○等人財物，因認被告此部分亦涉有竊盜罪嫌
    等情。然查，訊據被告堅決否認另有此部分竊盜犯行，且揆諸附表所示犯罪次數
    達十次之多，被告豈能如此詳細記憶犯罪之時間、地點，顯然被告於警訊中詳述
    附表所示十次時、地竊盜之供述，實與常情有違。況被告於警訊中同時供稱竊得
    之財物均拿到新竹市德生當舖及民生當舖點當云云，然證人即警員乙○○則到庭
    結證稱伊有到德生當舖及民生當舖查證，經查證結果，民生當舖早在八十七年十
    二月中旬即結束營業，而被告只到過德生當舖點當過二次，其中一次是八十七年
    間，另一次是八十八年七月七日，點當戒指一只及金項鍊一條，均與本案無關等
    情明確。且被害人戊○○於警訊中乃陳稱：「因損失金額不大，所以沒有報案」
    云云，惟於本院訊問時則陳稱：伊警訊中之指述係照被告之供述而為陳述，伊跟
    本不知有失竊等情；被害人丙○○於本院訊問時亦先陳稱：僅失竊二次，分別係
    在八十四年間及八十六年間等情，嗣經本院訊以何以警訊中指稱八十八年三月中
    旬曾失竊，其乃改稱八十八年間亦有失竊云云；被害人己○○於警訊中乃陳稱：
    「於八十八年二月中旬在南天宮失竊．．．肆仟元」云云，惟於本院訊問時則陳
    稱：未於八十八年二月中旬失竊財物，因為警察帶被告來指認竊取財物之抽屜從
    來沒有放錢，伊也有向警察說沒有失竊，又因伊不識字，不知警訊內容，但警察
    說在筆錄上簽名沒關係，伊才在警訊筆錄上簽名等語。顯然被害人戊○○、丙○
    ○、己○○於警訊中之指述，均難以採信。又被告雖自白於八十八年二月下旬十
    七時，在桃園縣龍潭鄉慈惠堂內竊取金牌四塊云云，然被害人丁○○於警訊中則
    陳稱：「慈惠堂．．．每天早上五時許開廟門，二十一時左右關廟門」等情，嗣
    於本院訊問時亦陳稱：都是晚上去偷，但被告沒有講何時偷的，白天都有人在，
    晚上廟內才沒有人等語；被告又自白於八十八年七月中旬十九時許，在新竹市○
    ○路○段永和豆漿店內竊取金項鍊一條云云，然被害人蘇文耀之配偶辛○○於警
    訊中則陳稱失竊金項鍊一條、金戒指二個、雞蛋一箱、沙拉油二桶、現金約二千
    元等情，被害人蘇文耀於本院訊問時亦陳稱確失竊金項鍊一條、金戒指二個、雞
    蛋一箱、沙拉油二桶、現金約二千元，伊係於八十八年七月十日中午回來時發現
    失竊，不知實際失竊之時間，但有聽鄰居說八十八年七月九日晚上十二時伊店內
    聲音很大等語。顯然被害人丁○○、蘇文耀（包括辛○○）指述失竊之情節，均
    尚與被告此部分之自白不符。據此，顯然併辦部分被告之自白乃有諸多重大瑕疵
    ，自不得採為對被告不利之認定。而被害人等縱有失竊之事實，然既無其他積極
    證據足以證明被告有附表所示十次竊盜犯行，自亦不得以被告人等唯一之指述，
    即遽認被告有如附表所示十次竊盜犯行之情事。此外，復查無其他積極證據足以
    證明被告有此部分竊盜犯行，自難據以論罪。再者，被告曾於八十八年一月三十
    日，在台北市○○街三五號內竊取王高愛月所有之現金一萬元，而經臺灣臺北地
    方法院於八十八年九月二十七日以八十八年度易字第二五六四號刑事判決判處有
    期徒刑七月，並於八十八年十一月一日判決確定，已如前述。縱令被告確有如附
    表所示十次竊盜犯行，然揆諸兩者間犯罪時間緊接，手法大致相同，犯罪地點由
    新竹縣、市至桃園縣、台北市，反覆為之，所犯又係犯罪構成要件相同之罪名，
    足見其係基於同一之概括犯意為之（惟被告前開論罪部分，則係另行起意，合應
    敘明），應屬連續犯之裁判上一罪關係，應已為前開臺灣臺北地方法院八十八年
    度易字第二五六四號刑事確定判決之既判力效力所及。綜上，併辦部分與本件被
    告論罪部分自無何裁判上一罪關係可言，自亦非本件起訴效力範為所及，本院應
    不得併予審理，而應由檢察官另行處理。
據上論斷，應依刑事訴訟法第二百九十九條第一項前段、第三百條、刑法第三百二十
條第一項、第四十七條，罰金罰鍰提高標準條例第一條前段，判決如主文。
本案經檢察官黃仁宏到庭執行職務。
中    華    民    國        八十九      年    五      月    二十四      日
                                臺灣新竹地方法院刑事第二庭
                                    法  官     汪  銘  欽
右正本證明與原本無異。
如不服本判決，應於判決送達後十日內向本院提出上訴狀( 應附繕本 )，上訴於
臺灣高等法院。
                                    書記官     朱  志  平
中    華    民    國        八十九      年    五      月    二十四      日
附錄本案論罪科刑法條全文：
刑法第三百二十條第一項：
意圖為自己或第三人不法之所有，而竊取他人之動產者，為竊盜罪，處五年以下有期
徒刑、拘役或五百元以下罰金。


司法院資訊處製作；財團法人民間司法改革基金會備份。
